臺灣臺中地方法院刑事判決　　　　　96年度金重訴字第1990號
公　訴　人　臺灣臺中地方法院檢察署檢察官
被　　　告　丑○○
　　　　　　子○
上列被告等因詐欺案件，經檢察官提起公訴（追加起訴，九十五
年度偵字第九○一七號）後，聲請改依協商程序而為判決，本院
合議庭裁定由受命法官獨任進行認罪協商程序，判決如下：
    主    文
丑○○共同連續意圖為自己不法之所有，以詐術使人將本人之物
交付，處有期徒刑陸月，減為有期徒刑參月，如易科罰金，以新
臺幣玖佰元即銀元佰元折算壹日；緩刑貳年。
子○幫助共同連續意圖為自己不法之所有，以詐術使人將本人之
物交付，處有期徒刑肆月，減為有期徒刑貳月，如易科罰金，以
新臺幣玖佰元即銀元佰元折算壹日；緩刑貳年。
    犯罪事實及理由
一、犯罪事實：(一)緣黃邦文、卯○○○與來麗榮等人於民國九十
    三年七月一日，在臺中市○○路○段二○一號二八樓籌組赫
    普生技股份有限公司（以下簡稱赫普公司）後，由卯○○○
    自任董事長，來麗榮為總經理，黃邦文任職赫普公司顧問，
    陳金池為董事兼任執行總監，張秀環任職總監，吳炳龍任赫
    普公司臺南分公司負責人，負責臺南地區業務，負責並將收
    得會員之資金匯回赫普本公司入帳，鄒並自九十四年八月
    間起任職董事一職，渠等意圖為自己不法之所有，基於共同
    連續詐欺及違反銀行法之犯意聯絡，與同有詐欺及違反銀行
    法犯意之李筠甄、林聖峰（任執行總監）、林志昇（任執行
    總監）、林俐含（任執行總監）、謝明慧、乙○○（原名李
    喬紳）、己○○、陳蕙玲共同擬定詐術，並以違反銀行法之
    犯意，共同商討公司違法招募資金決策，並予執行（上開黃
    邦文、卯○○○、來麗榮、陳金池、張秀環、吳炳龍、鄒
    、李筠甄、林聖峰、林志昇、林俐含、謝明慧、乙○○、己
    ○○、陳蕙玲均另案提起公訴）。(二)丙○○、庚○○、癸○
    ○○、辛○○為赫普公司上線會員，丁○○、戊○○為赫普
    公司會計，負責為公司收取會員以現金或刷卡繳納之投資金
    額，並每月結算各組織會員紅利（車馬費）發放匯款等事宜
    。卯○○○等人意圖為自己不法之所有，以類似多層次傳銷
    之手法，對外招攬陳素于及如附表所示之寅○○○等不特定
    人繳費加入會員後，再經由其下線投資人再招攬次下線之投
    資人繳費加入赫普公司，渠等施用詐術，由卯○○○等人，
    於有意加入之不特定人前來公司後，以召開說明會、播放影
    片等方式而為與事實不符之說明與介紹，及以海報廣為宣傳
    、架設網站（網址：www.hope-life.net.com.tw）等方式，
    連續對不特定之人宣稱：赫普公司投資種植蘭花、生產有機
    醬油、蒸汽鍋爐、有機肥料等事業，獲利極佳等語為詐術，
    使如附表所示之人因之陷於錯誤，而連續交付金錢予同有詐
    欺概括犯意之赫普公司會計丁○○、戊○○轉由黃邦文、卯
    ○○○、來麗榮等人共同收受。子○則於九十四年二月五日
    以後，基於幫助詐欺之犯意，陸續提供其新竹商業銀行北屯
    分行、國泰世華商業銀行臺中分行、台新商業銀行等帳戶，
    供來麗榮將其詐得之部分款項存入上開帳戶，藉以掩飾其詐
    欺之犯罪所得，並藉此逃避檢警人員之追緝。(三)其間，卯○
    ○○等人共同向寅○○○等會員，圖示解說或分發宣傳資料
    之方式，使投資者誤認該公司具合法性、安全性、前瞻性前
    景假象，並以參觀位在南投縣草屯鎮蔡田龍所經營之蘭花田
    ，並向投資人宣稱該蘭花田為赫普公司所經營，使投資人誤
    信赫普公司具高獲利能力，於九十三年底，因與卓振裕（由
    檢察官另案偵辦）等人分贓不均，無法繼續以經營蘭花田之
    詐術繼續對投資人施用詐術，乃又另製造投資有機肥料深具
    未來發展性之外觀，由與同有詐欺犯意之丑○○、湯淳清介
    紹不知情之泳泰特生技股份有限公司負責人陳輝星（由檢察
    官另為不起訴處分）係擁有日本丹生一夫發明之垃圾發酵處
    理裝置專利代理人，與黃邦文、卯○○○、來麗榮等人洽談
    後，委託陳輝星及湯淳清向西螺鎮公所洽談未果後，渠等為
    掩飾客源開發遭受阻礙之事實，並進一步招攬更多挹注資金
    者，乃於九十三年十二月十日，舉辦「西螺蔬果批發市場有
    機廢棄物合作經營簽約儀式」，該簽約儀式之簽約當事人為
    順利生技股份有限公司（以下簡稱順利公司）與赫普公司，
    卻於簽約儀式外觀，刻意迴避實際簽約人實為順利公司，而
    以字簾橫掛於簽約場地上方，凸顯「西螺果菜公司」，以赫
    普公司與西螺果菜公司簽約之外觀，由董事長卯○○○、總
    經理來麗榮及顧問黃邦文扮演赫普公司代表，與具有詐欺犯
    意聯絡之湯淳清、陳俊宏（湯淳清、陳俊宏由檢察官另案提
    起公訴）、丑○○三人，由湯淳清、陳俊宏、丑○○三人假
    扮成西果菜市場之代表人，由卯○○○、黃邦文、來麗榮共
    同主持「西螺蔬果批發市場有機廢棄物合作經營簽約儀式」
    ，向與會會員表示赫普公司已取得西螺果菜市場每日廢棄果
    菜四十公噸處理經營權，取信在場會員，並拍攝成錄影帶供
    日後於說明會中播放，藉此鼓吹、招攬新會員誤信赫普公司
    已為績優廠商之假象，促使投資人誤信而投資，而當場或事
    後以現金、匯款（赫普公司帳戶）或刷卡方式交付具共同詐
    欺犯意之丁○○、戊○○收款入帳後，於每月按投資單位數
    暨上線抽成方式製作紅利細目作帳匯款予各層級幹部及會員
    ，以後期之收款充作前期會員之紅利之方式，繼續矇騙投資
    者。惟因後期招攬會員不如預期，渠等遂改變策略於九十四
    年五月間暗自調降會員紅利（以單位數計）為新臺幣（下同
    ）六百元，終至九十四年十月間宣布不再發放紅利獎金。赫
    普公司並另以董事長卯○○○名義發送警示信函向會員謊稱
    公司資金遭前總經理來麗榮挪用，鼓吹會員增資，否則公司
    即將倒閉，誘使不明狀況之投資者再度挹注資金，且虛構公
    司即將發行股票之訊息由各幹部成員通知會員拿隱名合夥契
    約書換取認股書方式，取信於漸起疑心之投資者，惟嗣因赫
    普公司紅利無法發放予投資人，投資人至此始知受騙。嗣於
    九十五年三月二十四日由內政部警政署刑事警察局偵六隊、
    臺中縣警察局東勢分局持臺灣臺中地方法院核發之搜索票及
    本署核發之拘票同步執行查緝查獲（被告丙○○、庚○○、
    癸○○○、辛○○、丁○○、戊○○部分由本院另行判決）
    。
二、本案證據：
  (一)被告丑○○、子○於警詢、偵訊及本院審理時之自白。
  (二)證人即共同被告葉榮吉於偵訊時對其他被告之證述。
  (三)證人即被害人寅○○○、甲○○○、壬○○○等二百五十三
    人在警詢、偵訊中之證述。
  (四)刑事警察局、臺中縣警察局東勢分局扣押物品目錄表數份。
  (五)赫普集團公司簡介管理系統、赫普公司合法性、安全性、獲
    利性分析文宣、西螺蔬果市場有機廢棄物處理投資效益分析
    文宣各一份。
  (六)赫普公司於九十三年十二月十日佯裝與西螺果菜市場簽約儀
    式錄影光碟一份、翻攝照片數張、儀式過程譯文一份。
  (七)赫普公司與被害人訂立之隱名合夥契約書均影本數份。
  (八)赫普生技事業股份有限公司隱名股東入資明細表、會員申請
    書、赫普環保生物科技股份有限公司認股書、認股憑證領取
    簽收表（均影本）數份。
三、本件經檢察官與被告丑○○、子○於審判外達成協商之合意
    且該被告等均已認罪，其合意內容為：1.被告丑○○願受有
    期徒刑六月（減刑為有期徒刑三月），如易科罰金，以新臺
    幣玖佰元即銀元佰元折算壹日；緩刑貳年之宣告，並捐贈
    國庫新臺幣陸萬元。2.被告子○願受有期徒刑四月（減刑為
    有期徒刑二月），如易科罰金，以新臺幣玖佰元即銀元佰
    元折算壹日；緩刑貳年之宣告，並捐贈國庫新臺幣捌萬元。
    經查，上開協商合意並無刑事訴訟法第四百五十五條之四第
    一項所列情形之一，檢察官聲請改依協商程序而為判決，本
    院爰不經言詞辯論，於協商合意範圍內為協商判決，合予敘
    明。
四、依刑事訴訟法第四百五十五條之四第二項、第四百五十五條
    之八、第四百五十五條之十一第二項、第四百五十四條，刑
    法第二條第一項前段、第二十八條、第三十條第一項、第二
    項、第五十六條（修正前）、第三百三十九條第一項、第三
    十三條第五款（修正前）、第四十一條第一項前段（修正前
    ）、第七十四條第一項第一款，罰金罰鍰提高標準條例第一
    條前段、第二條（修正前），現行法規所定貨幣單位折算新
    臺幣條例第二條，九十六年罪犯減刑條例第二條第一項第三
    款、第七條、第九條，判決如主文。
五、附記事項：
    被告丑○○、子○分別願捐贈國庫新臺幣陸萬元、捌萬元（
    被告等均業已履行完畢，有本院繳款收據各一份在卷可稽）
    。
六、本判決除有刑事訴訟法第四百五十五條之四第一項第一款、
    第二款、第四款、第六款、第七款所定情形之一，或違反同
    條第二項規定者外，不得上訴。
七、如有上開可得上訴情形，得自收受判決送達之日起十日內，
    向本院提出上訴書狀，上訴於第二審法院。
中　　華　　民　　國　　96　　年　　8 　　月　　15　　日
                     刑事第十四庭   法  官  洪堯讚
上為正本係照原本作成
                                    書記官  沈慧玲
中　　華　　民　　國　　96　　年　　8 　　月　　15　　日
附錄本案論罪科刑法條：
中華民國刑法第339條
意圖為自己或第三人不法之所有，以詐術使人將本人或第三人之
物交付者，處5年以下有期徒刑、拘役或科或併科1千元以下罰金
。
以前項方法得財產上不法之利益或使第三人得之者，亦同。
前二項之未遂犯罰之。
附表：赫普生技詐欺案被害人清冊
